【裁判字號】    99,毒抗,237
【裁判日期】    990816
【裁判案由】    毒品危害防制條例
【裁判全文】
臺灣高等法院刑事裁定                 99年度毒抗字第237號
抗  告  人
即  被  告  甲○○
上列抗告人即被告因毒品危害防制條例案件，不服臺灣臺北地方
法院中華民國99年7月14日裁定（99年度毒聲字第398號），提起
抗告，本院裁定如下：
    主  文
抗告駁回。
    理  由
一、原裁定意旨略以：抗告人即被告甲○○於民國99年4月21 日
    某時許，在其位於台北市○○區○○路112巷7號1樓之住處
    附近公園內，將第二級毒品甲基安非他命置於玻璃燈泡內點
    火燒烤吸其所產生煙霧之方式，施用第二級毒品甲基安非他
    命，嗣於同年月23日凌晨2時30分，在台北市○○區○○街
    57號前為警查獲之事實，業據被告於檢察官偵訊時坦承不諱
    ，且被告為警查獲後，經採集尿液送檢驗結果，呈安非他命
    （濃度：4940 ng/ml）及甲基安非他命（濃度：35080ng/ml
    ）陽性反應，有臺灣尖端先進生技醫藥股份有限公司99年5
    月12日濫用藥物檢驗報告（尿液檢體編號：042587號）及台
    北市政府警察局偵辦毒品案件尿液檢體委驗單各1紙附卷可
    稽，足認被告施用第二級毒品犯行明確，且被告前無經觀察
    勒戒、強制戒治執行完畢之紀錄，有本院被告前案紀錄表附
    卷可參。從而，檢察官據此聲請將被告送勒戒處所觀察、勒
    戒，並無不合，應予准許等語。
二、抗告意旨略以：抗告人已向市內醫院聲請毒癮治療，故於法
    定期間提起抗告，請將原裁定撤銷，更為適當裁定云云。
三、本院查：
(一)按違反毒品危害防制條例第10條第 2項，施用第二級毒品之
    罪者，檢察官應聲請法院裁定，令被告入勒戒處所觀察、勒
    戒，其期間不得逾2月。毒品危害防制條例第20條第1項定有
    明文。抗告人於99年4月23日為警採尿送驗（尿液檢體編號
    ：042587號），經臺灣尖端先進生技醫藥股份有限公司以酵
    素免疫分析法（EIA）及GC/MS氣相層析/質譜儀法鑑定結果
    ，確認抗告人尿液中呈安非他命、及甲基安非他命陽性反應
    ，有台北市政府警察局偵辦毒品案件尿液檢體委驗單、臺灣
    尖端先進生技醫藥股份有限公司99年5月12日濫用藥物檢驗
    報告各乙件在卷可稽（見偵查卷第4頁、第6頁），況抗告人
    於檢察官偵訊時亦坦承施用上述第二級毒品犯行不諱（見偵
    查卷第32頁），且抗告人前未曾因施用毒品案件經送觀察、
    勒戒，亦有本院被告前案紀錄表1紙在卷可按，是以原審裁
    定令抗告人入勒戒處所觀察、勒戒，其期間不得逾2月，自
    屬適法，並無違誤。
(二)抗告意旨雖指稱其已向市內醫院聲請毒癮治療云云，然施用
    毒品者，法院應依檢察官之聲請裁定送觀察、勒戒，係法律
    規定之強制處遇程序，法院並無就個案情節斟酌有無施以觀
    察、勒戒之權限，況毒品危害防制條例第20條之觀察勒戒處
    分，除對施用毒品之人提供心因戒斷之治療措施外，同時寓
    有類似刑事訴訟法第203條之留置鑑定性質，藉以判斷受處
    分人有無繼續施用之傾向。抗告意旨徒憑前開情詞，認其不
    應受觀察、勒戒之處分，提起抗告，求為撤銷原審裁定，為
    無理由，應予駁回。
四、據上論斷，應依刑事訴訟法第412條，裁定如主文。
中    華    民    國    99    年      8    月    16  日
                    刑事第十八庭審判長法  官  吳鴻章
                                      法  官  曾淑華
                                      法  官  汪梅芬
以上正本證明與原本無異。
不得再抗告。
                                      書記官  劉寶鈴
中    華    民    國    99    年    8     月    17    日

司法院資訊處製作；財團法人民間司法改革基金會備份。
